# 求助：期初处置子公司，其他综合收益列示。

提问人：liuweisheng 时间：2018-03-11 16:40:06
A是B、C的母公司，A、C公司无其他综合收益，B公司 2016 年底其他综合收益累计 200 万。 2017 年初，A公司卖掉B公司，请问A公司 2017 年合并报表中其他综合收益列示 0 还是-200万。怎么理解？

回答人：chenyiwei
期末合并资产负债表上的其他综合收益为零；本期利润表上的其他综合收益本期发生额为-200万（如果该其他综合收益属于可以重分类至损益的项目，则同时投资收益将有 200 万）。